臺灣臺中地方法院民事裁定
             111年度司繼字第257號
聲  請  人  凱基商業銀行股份有限公司


法定代理人  魏寶生  



代  理  人  陳靜盈  
受  選任人  劉水抱地政士
上列聲請人聲請為被繼承人林美音選任遺產管理人事件，本院裁
定如下：
    主      文
選任劉水抱地政士為被繼承人林美音之遺產管理人。
准對被繼承人林美音之大陸地區以外繼承人為承認繼承之公示催
告。
被繼承人林美音之大陸地區以外繼承人，應自前項公示催告最後
揭示於法院公告處、資訊網路及其他適當處所之日起，壹年內承
認繼承。上述期限屆滿，無繼承人承認繼承時，被繼承人林美音
之遺產，於清償債權並交付遺贈物後，如有賸餘即歸屬國庫。
聲請程序費用由被繼承人林美音之遺產負擔。
    理      由
一、按繼承開始時，繼承人之有無不明，而無親屬會議或親屬會
    議未於1個月內選定遺產管理人者，利害關係人或檢察官得
    聲請法院選任遺產管理人，並由法院依公示催告程序，定6
    個月以上之期限，公告繼承人，命其於期限內承認繼承，民
    法第1177條、第1178條規定甚明。
二、本件聲請意旨略以：被繼承人林美音（女、民國00年00月00
    日生、身分證統一編號：Z000000000號、生前最後住所：臺
    中市○○區○○路000號）於110年6月1日死亡，且其繼承人已拋
    棄繼承，是否仍有應繼承之人不明，而其親屬會議亦未於法
    定期間內選定遺產管理人，以致聲請人對被繼承人之遺產無
    法行使權利，爰基於利害關係人地位，依法聲請為被繼承人
    選任遺產管理人等語，並提出債權憑證、土地登記謄本、臺
    灣彰化地方法院民事執行處函、遺產稅免稅證明書、本院家
    事法庭公告、戶籍謄本、公司變更登記表等為證。
三、經查，聲請人主張其為被繼承人之債權人，且被繼承人死亡
    後其繼承人已拋棄繼承，是否仍有應繼承之人不明，而其親
    屬會議未於法定期間內選定遺產管理人等事實，業據聲請人
    提出前揭書證為證，復經本院依職權調取110年度司繼字第2
    176、2248號卷宗核閱無訛，堪信為真實，從而聲請人聲請
    選任被繼承人之遺產管理人，揆諸前揭法條規定，為有理由
    ，應予准許。經本院函詢社團法人台中市地政士公會，該公
    會來函推薦由劉水抱地政士擔任本件遺產管理人，此有該公
    會111年2月22日111中市地公字第1011101210號函附卷可稽
    。茲審酌劉水抱為執業地政士，非但具有專業知識及能力，
    且與被繼承人所遺遺產間無利害關係，若由其擔任本事件之
    遺產管理人，定能秉持其專業倫理擔當此具公益性質之職務
    ，並順利達成管理保存及清算遺產之任務。執此，本院認為
    由劉水抱地政士擔任被繼承人之遺產管理人，應屬妥適，爰
    選任之。
四、依家事事件法第127條第4項規定，裁定如主文。
中　　華　　民　　國　 111　　年　　3 　　月　　 4　　日
                  家事法庭  司法事務官　沈珮純
以上正本係照原本作成。
如不服本件裁定，得於裁定書送達之翌日起10日內，以書狀敘述
理由，向本庭提起抗告，並應繳納抗告費新臺幣1,000元。  
中　　華　　民　　國　 111　　年　　3 　　月　　 4　　日
                                書記官　張琳紫